【裁判字號】    98,審訴,4421
【裁判日期】    981225
【裁判案由】    毒品危害防制條例
【裁判全文】
臺灣高雄地方法院刑事判決            98年度審訴字第4421號
公  訴  人  臺灣高雄地方法院檢察署檢察官
被      告  乙○○
上列被告因毒品危害防制條例案件，經檢察官提起公訴（98年度
毒偵字第5936號），被告於準備程序中就被訴事實為有罪之陳述
，經本院告知簡式審判程序之旨，並聽取被告與公訴人之意見後
，本院合議庭裁定由受命法官獨任進行簡式審判程序，判決如下
：
    主  文
乙○○犯施用第一級毒品罪，累犯，處有期徒刑拾月；又犯持有
第一級毒品罪，累犯，處有期徒刑參月，扣案之海洛因壹包（驗
前淨重零點貳壹參公克，驗餘淨重零點貳零貳公克，含包裝袋壹
只）沒收銷燬之。應執行有期徒刑壹年，扣案之海洛因壹包（驗
前淨重零點貳壹參公克，驗餘淨重零點貳零貳公克，含包裝袋壹
只）沒收銷燬之。
    事實及理由
一、犯罪事實：
    乙○○前因施用毒品案件，經本院以92年度毒聲字第5046號
    裁定送觀察、勒戒後，於民國92年8 月29日因無繼續施用傾
    向釋放出所，並經臺灣高雄地方法院檢察署檢察官以92年度
    毒偵字第4910號為不起訴處分確定。又於前揭觀察、勒戒執
    行完畢後5 年內，即96年間再犯施用毒品案件，經本院以96
    年度訴字第5049號判處有期徒刑1 年確定，於98年2 月3 日
    執行完畢。詎其不知悔改，復基於施用第一級毒品海洛因之
    犯意，於98年9 月9 日下午4 時許，在高雄市小港公園附近
    路旁，以將第一級毒品海洛因摻入香菸吸食之方式，施用第
    一級毒品海洛因1 次。又基於持有第一級毒品海洛因之犯意
    ，於98年9 月11日上午10時許，在高雄縣大寮鄉某處，向不
    詳真實姓名年籍、綽號「阿明仔」之成年男子，以新臺幣50
    0 元之價格，購得第一級毒品海洛因1 包（驗前淨重0.213
    公克，驗餘淨重0.202 公克，含包裝袋1 只）而持有之。嗣
    於98年9 月11日上午10時40分許，在高雄市○鎮區○○路1
    之21號前為警盤查，乙○○即將上開海洛因1 包丟棄於地，
    惟仍遭員警發覺，而扣得該包海洛因，經採集其尿液送驗後
    ，結果呈嗎啡、可待因陽性反應，始知上情。
二、證據：
 (一) 台灣檢驗科技股份有限公司KＺ000000000000號濫用藥物尿液
    檢驗報告、高雄縣政府警察局仁武分局溪埔派出所偵辦毒品
    案件尿液採證檢驗對照表各1 份。
 (二) 高雄市立凱旋醫院98年9 月30日濫用藥物成品檢驗鑑定書1
    份、扣案之海洛因1 包（驗前淨重0.213 公克，驗餘淨重0.
    202 公克，含包裝袋1 只）。
 (三) 被告之自白。
三、論罪：
 (一) 被告前因施用毒品案件經本院以92年度毒聲字第5046號裁定
    送觀察、勒戒，執行完畢後經臺灣高雄地方法院檢察署檢察
    官以92年度毒偵字第4910號為不起訴處分確定，後又因施用
    毒品，經本院以96年度訴字第5049號判刑確定，是被告於「
    初犯」經觀察、勒戒後，曾於5 年內再犯，經依法追訴處罰
    ，本案已屬3 犯以上，與毒品危害防制條例第20條第3 項「
    五年後再犯」之情形有別，且因已於「五年內再犯」，顯見
    其再犯率甚高，原實施之觀察、勒戒，已無法收其實效，而
    無五年戒斷期之存在，自無再經觀察、勒戒或強制戒治之必
    要，檢察官逕行起訴，即無不合，合先敘明。
 (二) 海洛因為毒品危害防制條例第2 條第2 項第1 款規定之第一
    級毒品，是核被告所為，係犯毒品危害防制條例第10條第1
    項施用第一級毒品罪及第11條第1 項持有第一級毒品罪。檢
    察官雖未於起訴書所犯法條欄引用毒品危害防制條例第11條
    第1 項之條文，惟已於起訴書犯罪事實欄及證據清單編號三
    載明被告持有第一級毒品及為警查獲之事實，並於準備程序
    、審判程序中補充被告另涉犯持有第一級毒品罪，該部分既
    在起訴範圍內，本院自應予以審理，附此敘明。就被告所施
    用之毒品，係被告於持有後，進而施用，其持有之低度行為
    應被施用之高度行為所吸收，不另論其持有第一級毒品罪。
    被告所犯上開2 罪，犯意各別，行為互殊，應予分論併罰。
    又被告有犯罪事實欄所述經判處有期徒刑並執行完畢之情形
    ，此有臺灣高等法院被告前案紀錄表在卷可佐，其於徒刑執
    行完畢5 年之內故意再犯本件有期徒刑以上之罪，均為累犯
    ，應依法加重其刑。
四、科刑：
 (一) 爰審酌施用毒品之行為不僅戕害自身身心健康，亦間接影響
    社會治安，被告稱因為心情不好才施用毒品，足見被告已對
    毒品產生心理上之倚賴，並考量被告於98年9 月9 日方施用
    毒品，於98年9 月11日又為供己施用而購入海洛因，及被告
    犯後坦承犯行，扣案毒品之數量並非甚鉅等一切情狀，另參
    酌被告之前科，認檢察官就被告持有毒品部分求處有期徒刑
    3 月，固屬允當，惟就施用毒品之犯行求處有期徒刑1 年，
    尚屬略重，而分別量處如主文所示之刑，並定應執行刑。
 (二) 扣案之白色粉末1 包（驗前淨重0.213 公克，驗餘淨重0.20
    2 公克），確屬第一級毒品海洛因無訛，此有高雄市立凱旋
    醫院濫用藥物成品檢驗鑑定書1 紙在卷可稽，而裝盛該第一
    級毒品海洛因之包裝袋1 只，其中亦含有無法析離之第一級
    毒品海洛因，均應依毒品危害防制條例第18條第1 項前段規
    定諭知沒收銷燬之；至鑑驗耗用之毒品海洛因既已滅失，即
    無庸再予宣告沒收銷燬，附此敘明。
據上論斷，應依刑事訴訟法第273 條之1 第1 項、第284 條之1
、第299 條第1 項前段，毒品危害防制條例第10條第1 項、第11
條第1 項、第18條第1 項前段，刑法第11條、第47條第1 項、第
51條第5款，判決如主文。
本案經檢察官甲○○到庭執行職務。
中    華    民    國    98    年    12    月    25    日
                  刑事第十庭    法  官  蔡書瑜
以上正本證明與原本無異。
如不服本判決應於收受送達後10日內向本院提出上訴書狀，並應
敘述具體理由；如未敘述上訴理由者，應於上訴期間屆滿後20日
內向本院補提理由書（均須按他造當事人之人數附繕本）「切勿
逕送上級法院」。
中    華    民    國    98    年    12    月    25    日
                                書記官  楊明月
附錄：論罪法條
毒品危害防制條例第10條第1項
施用第一級毒品者，處 6 月以上 5 年以下有期徒刑。
毒品危害防制條例第11條第1項
持有第一級毒品者，處 3 年以下有期徒刑、拘役或新臺幣 5 萬
元以下罰金。


司法院資訊處製作；財團法人民間司法改革基金會備份。
